臺灣臺北地方法院刑事判決　　　　　　　95年度訴字第2068號
公　訴　人　臺灣臺北地方法院檢察署檢察官
被　　　告　甲○○
　　　　　　　　　　　樓
　　　　　　　　　　現於台灣台北監獄執行中
上列被告因毒品危害防制條例案件，經檢察官提起公訴（95年度
毒偵字第2574號），被告於準備程序中就被訴事實為有罪之陳述
，經告以簡式審判之要旨，並聽取當事人之意見後，經本院合議
庭裁定由受命法官獨任進行簡式審判程序，判決如下：
    主  文
甲○○施用第一級毒品，處有期徒刑捌月；扣案之第一級毒品海
洛因（淨重零點參玖公克）沒收銷毀之；放置第一級毒品海洛因
用之空包裝袋壹只沒收。又施用第二級毒品，處有期徒刑伍月。
應執行有期徒刑壹年。扣案之第一級毒品海洛因（淨重零點參玖
公克）沒收銷燬之；放置第一級毒品海洛因用之空包裝袋壹只沒
收。
    事  實
一、甲○○前因偽造文書、偽造有價證券、逃亡等案件，經法院
    各處有期徒刑四月、一年十月、二年六月確定，經本院以八
    十五年度聲字第二七八號裁定應執行有期徒刑四年六月確定
    ，於民國八十五年二月十三日入監執行，八十八年七月四日
    縮刑期滿執行完畢（不構成累犯）。又因施用毒品案件，經
    依本院九十一年度毒聲字第二三０一號裁定送觀察、勒戒後
    ，認無繼續施用毒品之傾向，於九十三年二月六日執行完畢
    釋放，並經臺灣臺北地方法院檢察署檢察官於九十三年二月
    九日以九十三年度毒偵緝字第十九號為不起訴處分確定。復
    因施用第一級毒品海洛因及第二級毒品安非他命案件，經本
    院以九十四年度訴字第五七六號判決各處有期徒刑七月、四
    月，應執行有期徒刑十月確定。詎仍不知悔戒，復分別基於
    施用第一級毒品海洛因及第二級毒品安非他命之犯意，於九
    十五年九月十五日下午一時許，在臺北縣深坑鄉某不詳處所
    ，以將海洛因摻入香菸點火吸食之方式施用第一級毒品海洛
    因一次，復於九十五年九月十六日凌晨零時三十分採尿回溯
    前九十六小時內之某時，在台北市○○區○○路三段二二一
    巷六弄十一號三樓住處，將安非他命置於吸食器內點火燒烤
    吸用其煙之方式施用第二級毒品安非他命一次，嗣為警於九
    十五年九月十六日二十三時四十分許在臺北縣永和市○○路
    與中山路口查獲，並於其搭乘之車牌號碼1782-ET 自小客車
    內扣得海洛因一包（淨重零點三九公克）。
二、案經行政院海岸巡防署海洋巡防總局第十（馬祖）海巡隊報
    告臺灣臺北地方法院檢察署檢察官偵查起訴，被告於準備程
    序中就被訴事實為有罪之陳述，經告以簡式審判之要旨，並
    聽取當事人之意見後，經本院合議庭裁定以簡式審判程序審
    理。
    理  由
一、訊據被告甲○○坦承前揭犯行不諱（見本院九十六年一月十
    七日準備程序及簡式筆錄），且其為警查獲後所採集之尿液
    ，經檢驗結果，呈安非他命類陽性及鴉片類陽性反應，有海
    洋巡防總局第十海巡隊偵辦毒品案件尿液檢體對照表、臺灣
    檢驗科技股份有限公司濫用藥物尿液檢驗報告各一紙附卷可
    稽（見偵查卷第六二、六三頁）；另於被告搭乘之車牌號碼
    1782-ET 自小客車內所起獲被告所有之不明藥物一包，經送
    驗結果確含第一級毒品海洛因成分（淨重零點三九公克），
    亦有法務部調查局95年10月8日調科壹字第09523024170號鑑
    定書一紙在卷足憑（見偵查卷第六一頁），足認被告前揭出
    於任意性之自白與事實相符，堪以採信。又被告前因施用毒
    品案件，經依本院九十一年度毒聲字第二三０一號裁定送觀
    察、勒戒後，認無繼續施用毒品之傾向，於九十三年二月六
    日執行完畢釋放，並經臺灣臺北地方法院檢察署檢察官於九
    十三年二月九日以九十三年度毒偵緝字第十九號為不起訴處
    分確定等情，有臺灣高等法院被告前案紀錄表在卷可憑，是
    被告於觀察、勒戒執行完畢釋放後五年內再犯本件施用第一
    級及第二級毒品之罪，事證明確，堪以認定。
二、按海洛因、安非他命分屬毒品危害防制條例第二條第二項第
    一款、第二款所規定之第一級、第二級毒品。核被告甲○○
    所為，係犯毒品危害防制條例第十條第一項之施用第一級毒
    品罪及同條第二項之施用第二級毒品罪。其持有第一級毒品
    海洛因、第二級毒品安非他命之低度行為，均應為其施用毒
    品之高度行為所吸收，均不另論罪。所犯施用第一級毒品海
    洛因及第二級毒品安非他命二罪，犯意各別，行為互殊，罪
    名有異，應予分論併罰。爰審酌被告之素行及其前經觀察、
    勒戒並科刑後，仍不知戒除毒癮，復繼續沾染毒品惡習，其
    施用毒品行為對於自身及社會所生危害程度非輕，惟犯後坦
    承犯行，態度尚可等一切情狀，各量處如主文所示之刑，並
    定其應執行有期徒刑一年。扣案之第一級毒品海洛因（不含
    包裝袋，淨重零點三九公克），應依毒品危害防制條例第十
    八條第一項前段規定沒收銷燬。放置上開海洛因用之空包裝
    袋一只，有防止毒品裸露、逸出及潮濕之功用，並便於攜帶
    使用，為被告所有預備供施用毒品犯罪所用之物，業據被告
    供明在卷（見本院九十六年一月十七日準備程序筆錄），應
    依刑法第三十八條第一項第二款規定併予宣告沒收。
據上論斷，應依刑事訴訟法第二百七十三條之一第一項、第二百
九十九第一項前段，毒品危害防制條例第十條第一項、第二項、
第十八條第一項前段，刑法第十一條前段、第五十一條第五款、
第三十八條第一項第二款，判決如主文。
本案經檢察官郭麗娟到庭執行職務
中　　華　　民　　國　　96　　年　　1 　　月　　29　　日
　　　　　　　　　刑事第十一庭  法　官　鍾淑慧
以上正本證明與原本無異。
如不服本判決，應於判決送達後10日內，向本院提出上訴狀。
　　　　　　　　　　　　　　　　書記官　劉英芬
中　　華　　民　　國　　96　　年　　1　　月　　29　　日
附錄本案論罪科刑法條
毒品危害防制條例第10條
施用第一級毒品者，處 6 月以上 5 年以下有期徒刑。
施用第二級毒品者，處 3 年以下有期徒刑。
